【裁判字號】    97,交聲,1042
【裁判日期】    970901
【裁判案由】    聲明異議
【裁判全文】
臺灣彰化地方法院刑事交通事件裁定    97年度交聲字第1042號
原處分機關  交通部公路總局臺中區監理所彰化監理站
異  議  人
即受處分人  甲○○
上列異議人因違反道路交通管理處罰條例案件，對於交通部公路
總局臺中區監理所彰化監理站民國 97年7月16日以壢監裁字第裁
64-Z00000000號違反道路交通管理事件裁決書所為之處分（原舉
發案號：公警局交字第 Z00000000號），聲明異議，本院裁定如
下：
    主  文
異議駁回。
    理  由
一、原處分意旨略以：異議人即受處分人（下稱異議人）甲○○
    於民國97年7月16日凌晨1時43分許，駕駛車牌號碼9V－6626
    號一般自用小貨車行經台76線西向22.1公里處，經內政部警
    政署國道公路警察第三警察隊員警查獲「酒後駕駛汽車，經
    酒精呼氣測試測試值達0.31mg/L」違反道路交通管理事件，
    以公警局交字第Z00000000 號舉發違反道路交通管理事件通
    知單當場舉發。原處分機關於 97年7月16日依道路交通管理
    處罰條例第24條第1項第2款、第35條第1項第1款及違反道路
    交通管理事件統一裁罰基準表之規定，填掣彰監四字第裁64
    －Z00000000號裁決書，以相同事由裁處罰鍰新臺幣（下同）
    19,500元，吊扣駕駛執照12個月，施以道路交通安全講習等
    語。
二、聲明異議意旨略以：異議人為職業貨車司機，當天晚上7、8
    時用晚餐時曾與同事喝少許啤酒，而違規舉發時間為凌晨 1
    時許，已過了6 個小時之久，吹氣酒測不可能會超過標準酒
    測值，且異議人當時很清醒、意識亦很清楚，異議人質疑超
    過酒測標準值係因執勤員警當時所使用的儀器有故障，或前
    人吹氣所殘留之酒精成分所致，爰聲明異議，請求撤銷上開
    處分云云。
三、經查：
    (一)按汽車駕駛人飲用酒類或其他類似物後，其吐氣所含酒精
      濃度超過每公升0.25毫克，或血液中酒精濃度超過百分之
      0.05以上者，不得駕車，道路交通安全規則第114條第2款
      定有明文。本件異議人於前揭時地經警方以經濟部標準檢
      驗局檢定合格之呼氣酒精測試器測試檢定結果，其酒精濃
      度已超過規定標準，無論異議人服用酒精或其他類似物後
      經過時間多久，只要經測試檢定酒精濃度超過規定標準者
      ，即屬違規行為無疑，服用酒精後經過時間之長短，不足
      資為免責之藉口。因此汽車駕駛人，駕駛汽車經測試檢定
      酒精濃度超過規定標準者，即應接受處罰，道路交通管理
      處罰條例第35條第1項第1款規定甚明，此與刑法第185 條
      之3 之公共危險罪需以不能安全駕駛交通動力工具而駕駛
      為成立要件並不相同，質言之，汽車駕駛人在駕駛汽車時
      酒精濃度超過規定標準，即應接受處罰，至於其是否能安
      全駕駛並非所問。異議人之測試檢定結果酒精濃度含量既
      已超過規定標準，故不論異議人辯稱意識清楚或員警有無
      實施體力平衡感與體能檢測測試異議人之清醒程度如何，
      均與本件違規事實之認定不生影響。
    (二)另異議人抗辯酒測值超過標準，可能係因員警進行酒測使
      用之酒精測試器可能有故障、或前人呼氣殘留之酒精所致
      云云。惟執勤員警用以測試駕駛人酒精濃度之酒精測試器
      皆為經濟部標準檢驗局檢定合格之儀器，異議人既未就該
      酒精測試器有損壞、故障或不準確之情形提出相關證據以
      供調查，足見該酒精測試器運作各項功能正常，自得作為
      檢測異議人前開違規行為之依據。
    (三)綜上所述，異議人前開所辯並無足取，異議人確有違規酒
      後駕車之情事足堪認定。
四、按道路交通安全規則第114條第1 項第2款規定：「汽車駕駛
    人飲用酒類或其他類似物後其吐氣所含酒精濃度超過每公升
    0.25毫克或血液中酒精濃度超過百分之0.05以上者，不得駕
    車。」；復依道路交通管理處罰條例第35條第1項第1款規定
    : 「汽車駕駛人，駕駛汽車經測試檢定酒精濃度超過規定標
    準者，處新臺幣15,000元以上60,000元以下罰鍰，並當場移
    置保管其車輛及吊扣其駕駛執照1 年」，並依同條例第24條
    第1項第2款: 「汽車駕駛人，有第35條第 1項規定者，應接
    受道路交通安全講習。」經查，異議人既自承有酒後駕車之
    行為，又經檢測其呼氣中所含酒精濃度結果，達每公升0.31
    mg/L之事實，已如前述，顯已超過上開標準，而應予裁罰。
    原處分機關所為之處分，並無違法不當，本件異議為無理由
    ，應予駁回。
五、據上論斷，應依道路交通管理處罰條例第87條第2 項、道路
    交通案件處理辦法第19條，裁定如主文。
中    華    民    國    97    年    9     月    1     日
                        交通法庭      法  官  姚銘鴻
以上正本證明與原本無異。
如不服本裁定，應於裁定送達後5日內向本院提出抗告狀（須附
繕本）。
中    華    民    國    97    年    9     月    1     日
                                      書記官  郭佳雯


司法院資訊處製作；財團法人民間司法改革基金會備份。
